【裁判字號】    90,易,3299
【裁判日期】    901128
【裁判案由】    賭博
【裁判全文】
臺灣臺中地方法院刑事判決                          九十年度易字第三二九九號
    公  訴  人  臺灣台中地方法院檢察署檢察官
    被      告  甲○○
右列被告因賭博案件，經檢察官聲請簡易判決處刑（九十年度偵字第一四七三九號）
，本院豐原簡易庭（九十年度豐簡字第四一五號）認不宜以簡易判決處刑，移由本院
刑事庭改依通常程序審理，本院判決如左：
    主  文
甲○○意圖營利，聚眾賭博，處有期徒刑參月，如易科罰金，以參佰元折算壹日。扣
案之四色牌玖付、現金新台幣捌仟捌佰柒拾元，均沒收。
    事  實
一、甲○○意圖營利，於民國九十年八月十七日二十二時五十分許，邀集謝秀珠、陳
    威達、賴朝吉、蘇意文、廖德祥等人至其所提供位於台中縣豐原市○○路七九九
    巷一三三弄十三號之私有房屋（非公共或公眾得出入之場所）參與賭博，其並提
    供四色牌賭具及現金供為賭博及兌換零錢之用，另並約定參與賭博之人如有「自
  摸」者，須支付抽頭金新台幣（下同）二十元予甲○○。嗣於同日二十三時十分
    許，為警當場查獲，並扣得甲○○所有且供犯罪使用之四色牌九付、兌換零錢所
    用之現金八千八百七十元（臨檢紀錄表誤載為九千一百一十元）及抽頭金二百四
    十元（二百四十元部分業經依社會秩序維護法沒入在案）。
二、案經台中縣警察局豐原分局報請台灣台中地方法院檢察署檢察官聲請簡易判決處
    刑，而由本院改依通常程序審理。
    理  由
一、訊之被告甲○○固不否認有提供四色牌及住處房屋供人賭玩財物及抽頭牟利之事
    實，惟辯稱：伊僅係與朋友把玩，並非賭博等語。惟查，右揭犯罪事實除據被告
    甲○○於警訊及內勤檢察官訊問時，坦承在卷，核與現場同遭查獲之賭客謝秀珠
    、陳威達、賴朝吉、蘇意文、廖德祥等人於警訊中所供述賭博及自摸者須拿二十
    元抽頭金予被告甲○○情形相符。並有四色牌九付、現金八千八百七十元及抽頭
    金二百四十元扣案可資佐證。而賭客謝秀珠與其他賭客陳威達、賴朝吉、蘇意文
    、廖德祥等人，彼此間並不相識一節，亦據賭客謝秀珠於警訊中供承在卷，被告
    甲○○邀集賭客，並提供賭具及房屋供人賭玩，且約定參與賭博之人須支付抽頭
    金予其牟利，其上開犯行事證明確，所辯核非可採。
二、被告甲○○基於一個抽頭營利之目的，而邀集賭客，且提供其居處充當賭博場所
    。核其所為，係犯刑法第二百六十八條之意圖營利供給賭博場所及聚眾賭博罪，
    其實施供給賭博場所、聚眾賭博抽頭之各個舉動，係完成一個賭博犯意之接續行
    為，無從分割為數個賭博行為。雖其行為同時觸犯意圖營利供給賭博場所、聚眾
    賭博罪，應依刑法第五十五條前段規定，從一重之意圖營利聚眾賭博罪處斷。另
    查，被告甲○○所提供作為賭博場所之房屋為私有建築，該址並非多數人得以往
    來聚合之公共場所，復無其他積極事證足認上開供作為賭博場所之房屋係屬不特
    定人得隨時出入之場所，是被告甲○○雖另有參與賭博之行為，惟尚難遽論其在
    公共場所或在公眾得出入之場所賭博罪名，附此敘明。爰審酌被告甲○○犯罪之
    動機、目的在圖一己私利、犯罪手段、方法尚屬平和，對社會善良風俗所生之危
    害及犯後態度等一切情狀，量處如主文所示之刑，並諭知易科罰金之折算標準。
    另扣案之四色牌九付、兌換零錢所用現金八千八百七十元，均係被告甲○○所有
    且供賭博所用之物，爰依刑法第三十八條第一項第二款規定，沒收之，另抽頭金
    二百四十元，雖為被告甲○○因犯罪所得之物，惟業經依社會秩序維護法沒入在
    案（見本院九十年度豐簡字第四一五號刑事卷），爰不另為沒收諭知，併予敘明
    。
據上論斷，應依刑事訴訟法第四百五十二條、第二百九十九條第一項前段、刑法第二
百六十八條、第五十五條前段、第四十一條第一項前段、第三十八條第一項第二款，
罰金罰鍰提高標準條例一條前段第二條，判決如主文。
中      華      民      國    九十      年     十一     月    二十八    日
                              臺灣臺中地方法院刑事第七庭
                                    法  官  林  宗  成
右正本證明與原本無異。
如不服本判決，應於送達後十日內向本院提出上訴狀（須附繕本），上訴於台灣高等
法院台中分院。
                                    書記官
中      華      民      國    九十      年     十一     月    二十八    日
附錄論罪科刑法條
刑法第二百六十八條
意圖營利，供給賭博場所或聚眾賭博者，處三年以下有期徒刑，得併科三千元以下罰
金。


司法院資訊處製作；財團法人民間司法改革基金會備份。
